【裁判字號】    95,易,1281
【裁判日期】    950825
【裁判案由】    竊盜
【裁判全文】
臺灣高雄地方法院刑事判決              95年度易字第1281號
公  訴  人  臺灣高雄地方法院檢察署檢察官
被      告  乙○○
                    （現在臺灣高雄第二監獄執行中）
上列被告因竊盜案件，經檢察官聲請以簡易判決處刑（95年度偵
字第8712號），本院認為不應以簡易判決處刑，改依通常程序審
理，嗣被告於本院準備程序進行中，就被訴事實為有罪之陳述，
經詢問當事人意見，合議庭裁定由受命法官依簡式審判程序獨任
審理，本院判決如下：
    主  文
乙○○連續攜帶兇器竊盜，處有期徒刑捌月；扣案之T 型扳手壹
支，沒收。
    事  實
一、乙○○意圖為自己不法所有之概括犯意，先後於下列時、地
    為竊盜行為：
    (一)於95年3 月16日下午3 時許，在高雄縣鳥松鄉正修技術學
      院後門旁，因見甲○○所有停放該處之車牌號碼IWU-006
      號重型機車鑰匙插於電門上並未拔取，即啟動上開機車電
      門而竊取之，得手後隨即騎離現場，並留為供己代步之用
      。
    (二)於95年3 月17日凌晨3 時許，騎乘上開竊得機車，並持其
      所有客觀上足供兇器使用之T 型扳手1 支，至高雄縣鳳山
      市鎮北國小附近，以上開T 型扳手插入某自小客車之鑰匙
      孔內轉動打開車門後，進入車內竊取KENWOOD 廠牌音響面
      板1 面。復於同日凌晨3 時20分許，再持上開T 型扳手，
      至高雄縣大寮鄉○○路附近，以相同手法，進入某自小客
      車內竊取SAMISEN 廠牌汽車音響1 組併面版1 面。再於同
      日凌晨3 時30分許，至高雄縣鳳山市○○○○○路旁，亦
      持上開T 型扳手，以相同手法，進入某自小客車內竊取CI
      ARON廠牌汽車音響面板1 面。繼於同日凌晨4 時許，至高
      雄縣鳳山市大東醫院附近，持上開T 型扳手，以相同手法
      ，進入某自小客車內竊取SONY廠牌汽車音響面板1 面。嗣
      於同日凌晨4 時30分許，因騎乘上開遭竊機車行經高雄縣
      鳳山市○○○路36號前時為警查獲，並當場於上開機車之
      置物箱內扣得其持以行竊之T 型扳手1 支及上開竊得之汽
      車音響1 組、汽車音響面版4 面，始知悉上情。
二、案經高雄縣政府警察局鳳山分局報請臺灣高雄地方法院檢察
    署檢察官聲請簡易判決處刑。
    理  由
一、程序部分：
    本案被告乙○○所犯係死刑、無期徒刑、最輕本刑為3 年以
    上有期徒刑以外之罪，其於準備程序就前揭被訴事實為有罪
    之陳述，經受命法官告知簡式審判程序之旨，並聽取其與公
    訴人之意見後，本院認無不得或不宜改依簡式審判程序進行
    之處，爰依刑事訴訟法第273 條之1 第1 項、第284 條之1
    規定，裁定本件由受命法官獨任進行簡式審判程序，合先敘
    明。
二、事實之認定：
    上揭犯罪事實，業據被告乙○○於警詢、偵查及本院審理中
    均坦承不諱（本院易字卷第14、25至27頁參照），核與證人
    即被害人甲○○於警詢中所證述之情節相符（警卷第12、13
    頁參照），復有扣案之T 型扳手1 支、汽車音響1 組及汽車
    音響面版4 面可佐，亦有扣押筆錄暨扣押物品目錄表1 份（
    警卷第14至16、18頁參照）、贓物認領保管單1 紙（警卷第
    24 頁 參照）、車輛失竊證明單及尋獲單各1 紙（警卷第25
    、26 頁 參照）、車籍作業系統查詢認可資料1 紙（警卷第
    27頁參照）、車輛竊盜資料個別查詢報表查詢車輛認可資料
    1 紙（警卷第28頁參照）及查獲暨扣案物品照片共8 幀（警
    卷第29至32頁參照）附卷足資佐證。從而，被告上開自白與
    事實相符，自可採為認定事實之證據。是本案事證明確，被
    告多次竊盜犯行，均洵堪認定。
三、論罪與科刑：
    按刑法第321 條第1 項第3 款之攜帶兇器竊盜罪，係以行為
    人攜帶兇器竊盜為其加重條件，此所謂兇器，其種類並無限
    制，凡客觀上足對人之生命、身體、安全構成威脅，具有危
    險性之兇器均屬之，且祇須行竊時攜帶此種具有危險性之兇
    器為已足，並不以攜帶之初有行兇之意圖為必要（最高法院
    79年台上字第5253號判例意旨參照）；查本件扣案之T 型扳
    手1 支，金屬部分尖銳鋒利、質地堅硬，為客觀上足以傷害
    人之生命、身體之器械，顯為具有危險性之兇器，有扣案物
    品照片1 幀在卷可參（警卷第32頁參照）。是核被告乙○○
    所為，就犯罪事實欄一(一)部分，係犯刑法第320 條第1 項普
    通竊盜罪；就犯罪事實欄一(二)部分，則均係犯刑法第321 條
    第1 項第3 款攜帶兇器竊盜罪嫌。又按行為後法律有變更者
    ，適用行為時之法律；但行為後之法律有利於行為人者，適
    用最有利於行為人之法律，刑法第2 條第1 項定有明文。查
    於被告前開竊盜行為後，刑法第56條業經總統於94年2 月2
    日修正公布，並依刑法施行法第10條之1 規定自95年7 月1
    日施行，而修正後之刑法將原刑法第56條關於連續犯之規定
    廢除，準此，除法理上合於接續犯、包括一罪之情形仍可認
    為構成單一之犯罪外，其於數犯罪行為之情形，即應依刑法
    第51條之規定予以分論併罰。是比較新舊法之規定，應以修
    正前之規定較有利於被告，即應依刑法第2 條第1 項前段之
    規定，適用修正前刑法關於連續犯之規定。另按連續數行為
    而犯同一性質之罪名，縱令涉及數個法條，但其輕罪在法律
    上既已包含於重罪之內，自應就其較重者論為連續犯之罪名
    ，本件上訴人所犯一係普通竊盜，一係加重竊盜，既係基於
    概括之犯意，依法應僅依較重之加重竊盜論處（最高法院44
    年度台上字第1178號判決意旨參照）。查本件被告前後5 次
    竊盜犯行，時間緊接，觸犯構成要件相同之罪，顯係基於概
    括犯意為之，為連續犯，參諸上揭判決意旨，應依修正前刑
    法第56條之規定，以情節較重之攜帶兇器竊盜罪論以一罪，
    並加重其刑。爰審酌被告正值青壯年，僅欲代步之用，即任
    意竊取他人機車，復為收集之用竟恣意持T 型扳手竊取他人
    車內之汽車音響或面版，全然不思以合法正當途徑獲取財物
    ，守法觀念顯然薄弱，且對他人財產安全已經造成危害，然
    念及被告犯後坦承全部犯行，犯後態度尚稱良好，另所竊得
    之機車業已返還被害人，被害人所受損失已獲部分減輕等一
    切情狀，量處如主文所示之刑，以資懲戒。至扣案之T 型扳
    手1 支，為被告所有供被告犯罪所用之物，已據被告供明在
    卷，爰依刑法第38條第1 項第2 款之規定，宣告沒收。
據上論斷，應依刑事訴訟法第452 條、第273 條之1 第1 項、第
284 條之1 、第299 條第1 項前段，刑法第2 條第1 項前段、第
321 條第1 項第3 款、第38條第1 項第2 款，修正前刑法第56條
，判決如主文。
本案經檢察官朱秋菊到庭執行職務。
中    華    民    國    95    年    8     月    25    日
                  刑事第四庭  法  官 陳振嘉
如不服本判決，應於收受送達後10日內向本院提出上訴書狀。
以上正本證明與原本無異。
中    華    民    國    95    年    8     月    25    日
                              書記官 顏宗貝
附錄本案判決論罪科刑法條全文：
中華民國刑法第321條第1項
犯竊盜罪而有左列情形之一者，處6月以上5年以下有期徒刑：
一、於夜間侵入住宅或有人居住之建築物、船艦或隱匿其內而犯
    之者。
二、毀越門扇、牆垣或其他安全設備而犯之者。
三、攜帶兇器而犯之者。
四、結夥3人以上而犯之者。
五、乘火災、水災或其他災害之際而犯之者。
六、在車站或埠頭而犯之者。


司法院資訊處製作；財團法人民間司法改革基金會備份。
